【裁判字號】    92,台上,5799
【裁判日期】    921016
【裁判案由】    違反毒品危害防制條例
【裁判全文】
最高法院刑事判決                              九十二年度台上字第五七九九號
    上  訴  人  甲○○
右上訴人因違反毒品危害防制條例案件，不服台灣高等法院台南分院中華民國九十年
五月二十四日第二審判決（九十年度上訴字第五四四號，起訴案號：台灣台南地方法
院檢察署八十九年度偵字第一八九四號），提起上訴，本院判決如左：
    主  文
上訴駁回。
    理  由
按刑事訴訟法第三百七十七條規定，上訴於第三審法院，非以判決違背法令為理由，
不得為之。是提起第三審上訴，應以原判決違背法令為理由，係屬法定要件。如果上
訴理由狀並未依據卷內訴訟資料，具體指摘原判決不適用何種法則或如何適用不當，
或所指摘原判決違法情事，顯與法律規定得為第三審上訴理由之違法情形，不相適合
時，均應認其上訴為違背法律上之程式，予以駁回。本件原判決認定上訴人甲○○意
圖營利，基於販賣毒品之概括犯意，自民國八十八年九月間起，先後多次在台南縣新
化鎮唪口里唪口三十四號住處，以每包新台幣（下同）二千元之價格，販賣第二級毒
品安非他命與朱鳳珠以供其施用，至少十次。嗣於八十九年一月二十八日，朱鳳珠至
上址向上訴人購買安非他命時，經警當場查獲等情。係以上開事實，業據朱鳳珠於警
詢及檢察官第一次偵訊、第一審八十九年六月十二日、同年九月十九日審理時陳述明
確，並有上訴人所有之安非他命、夾鏈袋、行動電話扣案可證。而依上訴人使用之0
000000000號行動電話通聯紀錄，確有朱鳳珠以（０六）0000000與
上訴人前述行動電話聯絡之紀錄，有中華電信股份有限公司台南營運處查詢電話通話
紀錄函復單在卷可證，足以證明朱鳳珠所言為真實。另上訴人於警詢時已供認扣案之
「夾鏈袋」屬其所有。扣案之白色粉末物品經鑑定確屬第二級毒品安非他命，並有法
務部調查局檢驗通知書在卷可證。雖朱鳳珠曾於檢察官第二次偵訊及第一審第一次訊
問時，否認向上訴人購買，改稱係與上訴人共同出資購買安非他命一起吸用云云。惟
上訴人已否認曾與朱鳳珠一起出資購買安非他命一起吸用之事實，且朱鳳珠於警詢筆
錄中不但就上訴人販賣部分指訴明確，更就因前託別人購買均會被抽取佣金，所以始
直接向上訴人購買指證明確。是朱鳳珠警詢、偵查中供述歧異部分，自應以案發之初
於警詢中尚未受其他因素影響所證較為真確可採。上訴人雖另辯稱通話紀錄上所示之
時間其中三通僅一或二秒鐘，不足為其犯行之佐證云云。然查依該通話紀錄顯示，朱
鳳珠與上訴人分別有通話時間長達十四秒、二十三秒，甚至四十四秒之紀錄，且與上
訴人交易之地點均在上訴人宅，則二人通話時間自毋庸太長，僅需問有無貨到，何時
去拿等即可。且所附之通話紀錄雖僅為八十八年十二月一日至八十九年一月二十八日
約二個月之紀錄（之前通話紀錄及二人以家用電話聯絡之紀錄銷毀均無法調閱），但
該兩月其二人聯絡之次數即高達十次，顯見朱鳳珠與上訴人確有毒品交易之犯行存在
。是上訴人否認販賣之飾卸之詞及朱鳳珠事後迴護上訴人而為不實陳述，均不足採信
。因認上訴人犯行明確，以第一審適用毒品危害防制條例第四條第二項之規定，論處
上訴人連續販賣第二級毒品罪刑，為無不合，予以維持，駁回上訴人在第二審之上訴
，已詳述其所憑之證據及其認定之理由。經核所為論敘均與卷內證據資料相符，從形
式上觀察，並無認定事實不依證據或有何採證違背證據法則等違法情形存在。上訴意
旨略以：朱鳳珠迭次供詞反覆不一，且非不利於己之陳述，而指稱向上訴人購買毒品
，即有因供出毒品而獲減刑之利益，其證詞不得作為上訴人犯罪之證據。另朱鳳珠所
供購買毒品係為轉售綽號「排骨」、「魯仔」二人，涉犯販賣罪嫌部分，業據檢察官
為不起訴處分，亦能證明其所供向上訴人購買毒品轉售他人為不可採取。扣案夾鍊袋
上訴人迭次供述為其女兒所有，原審未傳喚其女兒作證，並將扣案夾鍊袋與所裝安非
他命之夾鍊袋鑑定比對，以證明扣案夾鍊袋非上訴人用以包裝安非他命之用。而朱鳳
珠與上訴人之通話，係聯繫接回上小學孩子之事，原判決未查逕推論為聯絡買賣毒品
之用，實嫌率斷。警方既未查獲販賣毒品必備之電子秤等分裝工具，可見上訴人並未
從事販賣行為等語。惟查原判決已敘明對證人朱鳳珠證言何部分之證言為可採取及捨
棄其餘證言之理由，而朱鳳珠之證言亦屬不利於己之供述，非不得採為論處上訴人之
犯罪依據。而朱鳳珠所稱向上訴人購買第二級毒品轉售他人部分，如僅憑其自白，無
其他證據為佐證，而經檢察官為不起訴處分，但其供述向上訴人購買第二級毒品部分
，已有其他證據為佐證，既與事實相符，自可採為論處上訴人之犯罪依據。上訴人已
於警詢時自白扣案之夾鍊袋為其所有，事實已明，則原判決採為論罪之依據，而未再
為調查，亦屬事實審法院本於職權之正常行使，難漫指為違法。上訴意旨並非依據卷
內資料具體指摘，徒憑己見，仍執陳詞，就原判決明白論斷之事項，及原審認事採證
職權之行使，任意指摘，泛言原判決違背證據法則及有應調查之證據未予調查之違法
，且為單純事實之爭執，自非適法之第三審上訴理由。其上訴違背法律上之程式，應
予駁回。
據上論結，應依刑事訴訟法第三百九十五條前段，判決如主文。
中      華      民      國    九十二    年      十      月     十六     日
                              最高法院刑事第六庭
                                  審判長法官  吳  雄  銘
                                        法官  池  啟  明
                                        法官  石  木  欽
                                        法官  郭  毓  洲
                                        法官  吳  三  龍
      右正本證明與原本無異
                                              書  記  官
中      華      民      國    九十二    年      十      月    二十一    日
                                                                        Ｖ


司法院資訊處製作；財團法人民間司法改革基金會備份。
